【裁判字號】    99,簡上,574
【裁判日期】    991124
【裁判案由】    家暴妨害自由
【裁判全文】
臺灣板橋地方法院刑事判決             99年度簡上字第574號
上  訴  人  臺灣板橋地方法院檢察署檢察官
上  訴  人
即  被  告  楊鴻民
上列上訴人因被告家暴恐嚇案件，不服本院於中華民國99年4 月
14日所為99年度簡字第1776號刑事簡易第一審判決（聲請簡易判
決處刑案號：99年度偵字第3168號），本院第二審合議庭判決如
下：
    主  文
上訴駁回。
    事  實
一、本案經本院審理結果，認第一審以被告楊鴻民所為係犯刑法
    第三百零五條之恐嚇危害安全罪，判處有期徒刑三月，並諭
    知易科罰金之折算標準為新臺幣一千元折算一日，其認事用
    法及量刑均無不當，應予維持。除補充：「本院於審理期日
    所調查之證據資料，被告均同意作為證據，依刑事訴訟法第
    一百五十九條之五第一項之規定，本件認定事實所引用之證
    據，縱屬傳聞證據而不符刑事訴訟法第一百五十九條之一至
    第一百五十九條之四之規定者，仍均有證據能力。」外，引
    用第一審刑事簡易判決書所載之事實、證據及理由（如附件
    ）。
二、檢察官依告訴人王珮綺請求之上訴意旨略以：被告犯後態度
    惡劣，迄今並未與告訴人達成和解，原審量刑尚有再行斟酌
    之處云云。被告則以：伊已於民國九十九年二月二十四日賠
    償告訴人新臺幣（下同）二十萬元，並經告訴人具狀表示諒
    解被告，請求法院改判拘役刑責云云，資為上訴。
三、按關於刑之量定，係實體法上賦予法院得為自由裁量之事項
    ，倘其未有逾越法律所規定之範圍，或濫用其權限，即不得
    任意指摘為違法，以為上訴之理由（最高法院七十五年台上
    字第七○三三號判例意旨參照）。檢察官及被告雖就原審法
    院適法範圍裁量權之行使為爭執，惟原審量定刑期，以被告
    有聲請簡易判決處刑書所載刑事科刑及執行情形，其於受有
    期徒刑執行完畢五年內，故意再犯本件有期徒刑以上之罪，
    為累犯，而依法加重其刑，並已審酌被告前科累累，素行非
    佳，因與配偶口角爭執，未思理性處理問題，動輒以傳送簡
    訊之方恫嚇告訴人，致告訴人心生畏懼，危及告訴人日常生
    活之安全感，所生危害非輕，兼衡被告犯罪之動機、目的、
    手段，暨其犯後坦承犯行之態度等一切情狀，而判處被告有
    期徒刑三月，並諭知易科罰金之折算標準，並未逾越客觀上
    之適當性、相當性及必要性之比例原則，核屬妥適，並無過
    重或過情之情，檢察官依被害人請求提起上訴認為原審量刑
    過輕，自無可採。又卷附刑事撤銷狀中有關被告已給付告訴
    人二十萬元賠償金並誠心道歉、告訴人對於被告遭刑事訴追
    深感內疚，願撤銷告訴等內容，均係被告自行撰寫後，由告
    訴人簽名，所謂給付二十萬元係指被告不再向告訴人追討先
    前承租房屋之租金及押金共二十萬元等情，業據被告於本院
    審理中供述明確，復經告訴人王珮綺於本院審理中陳稱：本
    件未與被告和解，伊沒有要原諒被告等語在卷（見本院九十
    九年度簡字第一七七六號卷第二十五頁至第二十八頁、本院
    九十九年度簡上字第五七四號卷第七十七頁），足見被告並
    未就本件恐嚇危害安全案件與告訴人達成和解，賠償告訴人
    ，是本院衡諸上情，認被告以業與告訴人和解，請求從輕量
    處拘役之刑云云，顯屬無據。綜上，本件原審判決已敘明其
    所審酌之一切情由，於法定刑度內量處上揭刑罰，認事用法
    及量刑均無違誤瑕疵可指，檢察官及被告上訴意旨所為指摘
    ，俱無理由，應予駁回。
據上論斷，應依刑事訴訟法第四百五十五條之一第一項、第三項
、第三百六十八條、第三百七十三條，判決如主文。
本案經檢察官黃明絹到庭執行職務。
中    華    民    國    99    年    11    月    24    日
              刑事第八庭      審判長法  官  陳  鴻  清
                                    法  官  賴  彥  魁
                                    法  官  劉  安  榕
上列正本證明與原本無異
本件不得上訴。
                                    書記官  陳  盈  真
中    華    民    國    99    年    11    月    30    日
附錄本案論罪科刑法條全文：
中華民國刑法第305條
（恐嚇危害安全罪）
以加害生命、身體、自由、名譽、財產之事，恐嚇他人致生危害
於安全者，處 2 年以下有期徒刑、拘役或 3 百元以下罰金。

司法院資訊處製作；財團法人民間司法改革基金會備份。
